【裁判字號】    88,易,5400
【裁判日期】    890223
【裁判案由】    詐欺
【裁判全文】
臺灣高雄地方法院刑事判決                        八十八年度易字第五四號
    公  訴  人  臺灣高雄地方法院檢察署檢察官
    被      告  乙○○
右列被告因詐欺案件，經檢察官提起公訴（民國八十八年度偵字第二六七八四號），
本院判決如左：
    主  文
乙○○共同意圖為自己不法之所有，以詐術使人將本人之物交付，處有期徒刑陸月，
緩刑參年。
    事  實
一、乙○○與不詳姓名之某「高姓」成年男子，共同意圖為自己不法之所有，基於概
    括之犯意，乙○○明知該自稱高經理之「高姓」男子，以虛設之「日盛育樂公司
    」在報紙分類廣告刊登廣告，佯稱：徵男服務司機，制度全待優等語，並以行動
    電話0000000000號為聯絡，待應徵者，以電話聯絡即由該「高姓」男
    子在電話中詳稱：伊公司請司機，但因所駕駛之汽車係高級之賓土車，所以須先
    繳交保証金云云，陷應徵者於錯誤，並與應徵之男子約定見面之地點，即由所稱
    之助理乙○○出面收款，得款後先由乙○○扣取新台幣三千元之傭金，餘款以郵
    局匯款給「高經理」。乙○○於民國八十八年十月二十一日，上午八時許，先在
    高雄市○○路福華大飯店前向應徵者甲○○收取新台幣（下同）六萬元之保証金
    ，得手後，乙○○叫甲○○在飯店前之電話停等候其電話，甲○○等待約十餘分
    鐘，仍未獲來電亦未見乙○○返回，始知受騙。復於八十八年十月二十九日十六
    時許，在台南縣中山高速公路新市○○道，向某不詳姓名之男子收取十二萬元之
    保証金，得手後。仍在台灣新聞報刊登同類廣告，為甲○○發見，乃以電話相約
    ，並報警於八十八年十月三十日下午一時許，在高雄市○○路高雄中學前逮捕乙
    ○○。
二、案經高雄市政府警察局小港分局移送臺灣高雄地方法院檢察署檢察官偵查起訴。
    理  由
一、訊據被告魏供認有於右揭時地向被害人乙○○與不詳姓名之應徵者等二人各收錢
    等之事實不諱，惟矢口否認有何詐之犯行，辯稱：我也是受騙，我也看報紙被高
    經理之人所騙，我打電話給他，他後來打電話給我，要我去收錢云云。然查右揭
    事實，業據被害人甲○○分別於警訊及偵、審指訴綦詳，被告並於警訊時亦坦承
    ：「如有被害人受騙，是與高經理聯絡，由高經理騙被害人上鉤後，高經理再打
    電話給我前往他們約定之地點收取原約定之押金，據我所知收取押金後並無段行
    約介紹工作予被害人」、「收取押金後由高經理指示我所得，其餘款項匯至高經
    理指定之帳戶。」等語。足認被告係明知「高經理」係以收取押金之方式詐取財
    物等情。且被告於偵查中亦坦承於八十八年十月二十九日帶新市○○道向一不詳
    姓名男子收取十二萬元，得三千元後，將其餘十一萬七千元匯給高經理等情，益
    足認被告為賺取每次三千不等之傭金等利潤，而與「高經理」共同向被害人詐取
    財物。復有八十八年十月三十日之台灣新生報分類廣告影本一份附卷足憑。被告
    所辯，應係卸責之詞，不足採信，罪証明確，犯行堪以認定。
二、核被告所為，係犯刑法第三百三十九條第一項之詐欺取財罪。被告與不詳姓名之
    「高經理」間，就所犯上開之罪，有犯意聯絡及行為分擔，均屬共同正犯。核被
    告所為二次行為，時間緊接，所犯罪名相同，顯係出於概括之犯意為之，為連續
    犯，爰依刑法第五十六條之規定以一罪論，並加重其刑。審酌被告尚無犯罪前科
    素行良好，但年輕力壯，不思以正途謀生，竟以詐術取財，至今未償還所得贓款
    ，且未能供明所稱主謀之「高經理」等一切情狀，爰量處如主文所示之刑。又被
    告前未曾受有期徒刑以上刑之宣告，有台灣高雄地方法院檢察署刑案資料查註紀
    錄表一紙附卷足憑，因一時失慮，偶罹刑典，事後已坦承犯行，深具悔意，經此
    刑之宣告後，應知警惕而無再犯之虞，本院因認暫不執行其刑為當，予以宣告緩
    刑，用啟自新。
據上論斷，應依刑事訴訟法第二百九十九條第一項前段、刑法第三百三十九條第一項
、第二十八條、第五十六條、第七十四條第一款、罰金罰鍰提高標準條例第一條判決
如主文。
中      華      民      國    八十九   年     二    月     二十三     日
                                  臺灣高雄地方法院刑事第七庭
                                      法  官  朱  中  和
右為正本，係照原本作成，證明與原本無異。
如不服本判決，應於送達後十日內，向本院提出上訴狀。
                                      書記官  邱  靜  銘
中      華      民      國    八十九   年     二    月     二十五     日
附錄本判決論罪之法條：
刑法第三百三十九條第一項
  意圖為自己或他人不法之所有，以詐術使人將本人或第三人之物交付者，處五年以
  下有期徒刑、拘役或科或併科一千元以下罰金。


司法院資訊處製作；財團法人民間司法改革基金會備份。
